臺灣板橋地方法院交通事件裁定　　　 100年度交聲字第3007號
原處分機關　交通部公路總局臺北區監理所
異　議　人
即受處分人　蘇英文
上列受處分人因違反道路交通管理處罰條例案件，不服交通部公
路總局臺北區監理所於中華民國100 年8 月17日所為之處分（原
處分案號：北監自裁字第裁40–CX0000000 號、北監自裁字第裁
40–000000000號），聲明異議，本院裁定如下：
    主  文
異議駁回。
    理  由
一、原處分意旨略以：異議人即受處分人蘇英文駕駛陳昭伶所有
    車牌號碼5D–7772號之自用小客車，於民國100 年5 月11日
    22時55分許，沿新北市蘆洲區○○○路往三重方向行駛，至
    該路段0.8 公里處，經新北市政府警察局蘆洲分局（下稱蘆
    洲分局）依採證照片，逕行舉發有「限速50公里，經測速時
    速為114 公里，超速64公里（60公里以上未滿80公里）」、
    「行車速度逾時速60公里以上（處車主）」等之違規行為，
    蘆洲分局依違反道路交通管理處罰條例第43條第1 項第2 款
    逕行舉發，車主陳昭伶接獲通知後，於期限內將有關超速違
    規處分駕駛人部分辦理轉歸責予異議人，異議人不服提出申
    訴，經原舉發機關調查結果，仍認異議人有上開違規事實，
    依道路交通管理處罰條例第43條第1 項第2 款、第85條第1
    項、第24條、第63條第1 項第3 款等之規定，於100 年8 月
    17日裁處異議人罰鍰新臺幣（下同）8,000 元，並記違規點
    數3 點及施以道路交通安全講習（下稱甲處分，原處分案號
    ：北監自裁字第裁40–CX0000000 號）；另依道路交通管理
    處罰條例第43條第4 項規定裁處車主陳昭伶吊扣汽車牌照3
    個月（下稱乙處分，原處分案號：北監自裁字第裁40–0000
    00000 號）在案。
二、異議意旨略以：異議人駕駛陳昭伶所有之上開車號自用小客
    車，於上揭時、地，行經新北市蘆洲區○○○路往三重0.8
    公里處之偏僻郊外，當時為深夜，燈光昏暗不明，根本無法
    清楚辨識測速儀器前之固定式速限警告標誌，因而遭警開立
    本件罰單，吊扣牌照之處分更深深影響小朋友上下學接送之
    安全，為此，依法聲明異議等語。
三、按汽車駕駛人，駕駛汽車之行車速度，超過規定之最高時速
    60公里以上者，處6,000 元以上24,000元以下罰鍰，並當場
    禁止其駕駛；汽車駕駛人有（第43條）第1 項第1 款、第2
    款或前項行為者，並吊扣該汽車牌照3 個月；汽車駕駛人違
    反（第43條）第1 項、第3 項之規定者，應接受道路交通安
    全講習；汽車駕駛人有第43條、第53條或第54條情形之一者
    ，各記違規點數3 點，道路交通管理處罰條例第43條第1 項
    第2 款、第3 項、第4 項前段、第63條第1 項第3 款分別定
    有明文。
四、經查：
  (一)異議人駕駛前開車號之自用小客車，於上揭時間，沿新北市
    蘆洲區○○○路往三重方向行駛之事實，為異議人所不爭執
    ，且異議人於上揭時、地，確有未依該路段速限行駛，經員
    警以雷達測速儀測得當時時速為114 公里，而該路段速限為
    時速50公里，超速64公里等情，有新北市政府警察局蘆洲分
    局100 年7 月18日函、100 年10月3 日函，及隨函檢附之舉
    發採證照片、速限警告標誌照片各1 張等在卷可稽（見本院
    卷第15至16頁、第28至30頁）。從而，異議人於上開時地，
    確有駕駛上開自小客車違規超速行駛，且行車速度逾時速60
    公里以上之事實，要堪認定。異議人雖以前開情詞置辯，然
    查：
  (二)關於甲處分部分：
    本件測速採證所使用之雷達測速儀器，業經於100 年1 月20
    日檢定合格，有效期限至101 年1 月31日，且有經濟部標準
    檢驗局出具之檢定合格證書可證，此觀諸新北市政府警察局
    蘆洲分局100 年7 月18日之函文即明，故本件雷達測速儀所
    測得結果之準確性，應堪採認，合先敘明。又本件違規係在
    新北市蘆洲區○○○路往三重方向0.8 公里處測得查知，在
    該地點前方約0.5 公里處（八里往三重方向）即有豎立固定
    式最高速限50公里之標誌，牌面下並附掛有「前有測速照相
    」之告示牌等情，有蘆洲分局前揭函文及隨函檢附之照片附
    卷為憑。異議人雖辯稱：舉發地點為偏僻郊外，又正值深夜
    ，燈光昏暗不明，根本無法清楚辨識速限警告標誌云云。惟
    本件違規地點前道路旁之路燈下，設有「前有測速照相」黃
    底黑字之告示牌及「限速50公里」之警告標誌，警示之內容
    清晰可見，並有照片附卷可憑，且依警告標誌之照片顯示，
    上開路段背景單純且空曠，並無其餘足以干擾視線之標誌、
    廣告物或建築物等，而該警告標誌夜間具有反光效果，縱令
    係夜間道路兩旁之路燈未開啟，亦可經由車輛之照明設備，
    清楚辨識，是本件違規路段所設置警告標誌位置，已符合法
    令所定之要件，異議人前揭辯詞顯非可採。從而，堪認異議
    人前述違規行為屬實，聲明異議為無理由，應予駁回。
  (三)關於乙處分部分：
  1.按受處分人不服道路交通管理處罰條例第8條所定主管機關
    所為之處罰者，得於接受裁決書之翌日起20日內，向管轄地
    方法院聲明異議，道路交通管理處罰條例第87條第1項定有
    明文。又法院認聲明異議不合法律上之程式或其異議權已經
    喪失者，應以裁定駁回之，道路交通事件處理辦法第17條前
    段亦有明定。是以，對於道路交通管理機關所為之處罰，得
    聲明異議者，限於受處分人，如非受處分人，因其非當事人
    ，無異議之權，即難認其異議合於法律上之程式，而法院認
    聲明異議不合法律上之程式或其異議權已喪失者，應以裁定
    駁回之。
  2.異議人雖以前揭情詞置辯，惟查，原處分機關以汽車所有人
    陳昭伶所有車牌號碼5D–7772號之自用小客車，於100 年5
    月11日22時55分許，沿新北市蘆洲區○○○路往三重方向行
    駛，至該路段0.8 公里處，經蘆洲分局依採證照片，逕行舉
    發有「限速50公里，經測速時速為114 公里，超速64公里（
    60公里以上未滿80公里）」之違規事由。嗣由原處分機關依
    道路交通管理處罰條例第43條第4 項規定，裁處受處分人即
    車主陳昭伶吊扣汽車牌照3 個月（乙處分）等情，有交通部
    公路總局臺北區監理所北監字第000000000 號舉發違反道路
    交通管理事件通知單、及北監自裁字第裁40-CX0000000號裁
    決書各1 份附卷可憑，是此部分受處分人及得聲明異議之人
    應為「陳昭伶」。然本件聲明異議狀卻係由「蘇英文」具狀
    聲明異議，並未見有何受處分人陳昭伶之記載及簽章，亦未
    表達任何「陳昭伶」委託蘇英文代為撰狀或聲明異議之意旨
    ，是本件實際提出異議人係「蘇英文」，而非受處分人「陳
    昭伶」，揆諸前揭說明，本件異議人既非乙處分之受處分人
    ，自無提起本件異議之權利，其異議為不適法，與聲明異議
    之規定不合，是異議人就乙處分部分提起本件異議不合法律
    上之程式，且無從補正，亦應予駁回。
五、綜上所述，本件異議人確有於前揭時、地，駕駛登記車主陳
    昭伶所有之前揭自用小客車，其行車速度超過該路段規定之
    最高速限時速60公里之行為。從而，原處分機關依道路交通
    管理處罰條例第43條第1 項第2 款、第85條第1 項、第24條
    、第63條第1 項第3 款等之規定，分別裁處異議人罰鍰8000
    元、記違規點數3 點，並施以道路交通安全講習，且吊扣登
    記車主陳昭伶之該車輛牌照，核無違誤。
六、據上論斷，應依道路交通事件處理辦法第17條前段、第18條
    ，裁定如主文。
中    華    民    國   100    年    10    月    17    日
                  刑事第五庭  法  官  鄭凱文
以上正本證明與原本無異
如不服本裁定，應於裁定送達後5日內敘明抗告理由，向本院提
出抗告狀。
                              書記官  陳筱惠
中    華    民    國  100     年    10    月    17    日